臺灣新竹地方法院交通事件裁定　　　　100年度交聲字第337號
原處分機關　交通部公路總局新竹區監理所新竹市監理站
異　議　人
即受處分人　伍開明
上列異議人即受處分人因違反道路交通管理處罰條例事件，不服
原處分機關交通部公路總局新竹區監理所中華民國100 年2 月16
日所為之處分（原處分案號：竹監新四字第裁51-E00000000號）
聲明異議，本院裁定如下：
    主  文
異議駁回。
    理  由
一、原處分機關裁決意旨略以：異議人伍開明於民國99年11月24
    日下午14時57分許，駕駛3153-TK 號自小客車，行經新竹市
    ○○路與南大路口，不依號誌規定指示左轉彎，應依道路交
    通管理處罰條例第48條第1 項第2 款、第63條第1 項第1 款
    規定，裁處罰鍰新臺幣（下同）900 元，並記違規點數1 點
    等語。
二、異議意旨略以：伊當天並未違規，警員也未提出路口監視器
    畫面證明伊違規云云。
三、按「汽車駕駛人轉彎時，有下列情形之一者，處新臺幣600
    元以上1800元以下罰鍰：二、不依標誌、標線、號誌指示」
    ，道路交通管理處罰條例第48條第1 項第2 款定有明文，並
    依同條例第63條第1 項規定，應記違規點數1 點。經查，異
    議人當庭坦承有於上開時、地左轉彎之駕駛行為（見本院卷
    第35頁），目擊證人即警員李台煒到庭結證：「我當天就是
    到西大路、南大路路口定點執行取締告發」、「當班勤務2
    小時內在西大路、南大路路口共告發違規4 件，申訴人為其
    中的1 件」、「我站在南大路上萬泰銀行的旁邊」、「我看
    到異議人左轉彎過來我就攔下異議人…當時我有注意到號誌
    ，當時的號誌西大路往北科學園區方向為綠燈直行箭頭、綠
    燈右轉箭頭，而異議人當時是左轉的，異議人左轉後被我攔
    查」等語（見本院卷第25 -26頁）。參諸警員取締告發時錄
    音內容譯文，異議人並不爭執有於上開時、地左轉彎之行為
    ，僅以未看到左轉號誌置辯（見本院卷第10頁背面），異議
    人既強調未看見綠燈左轉箭頭，足明異議人左轉彎時系爭路
    口號誌確非顯示綠燈左轉箭頭。又據本院函詢新竹市○○○
    ○路口行車管制號誌時相，案發當時系爭路口第一時相為西
    大路往北方向綠燈直行、綠燈右轉彎，第二時相為西大路往
    北方向綠燈直行、綠燈右轉彎、綠燈左轉彎（見本院卷第39
    -40 頁），與證人前揭所述取締告發時的路口號誌情形相符
    ，堪認異議人確係在第一時相逕行左轉彎。綜上，證人之結
    證應可採信，異議人確有前揭違規行為，事證明確，自應依
    法裁罰。
四、異議人雖以前詞置辯，惟查：警員舉發交通違規，乃行使立
    法者透過道路交通管理處罰條例所賦予之職權，而交通違規
    往往在瞬間發生，鑑於維持整體交通秩序之需要，通常也僅
    能委由警員本其認識與判斷，當場、即時採取必要之取締作
    為，復因警員執行公務，本身多具有一定之考選資格及專業
    訓練，執法對象又係不特定之一般大眾，其立場具有客觀、
    中立及公平等特質，鮮少偏頗之虞，是故此種立即性之舉發
    違規，多依警員之判斷、認知，即為已足。且行政罰事件，
    依據公法爭議之舉證責任分配法則，固應先由行政機關就人
    民應受處罰之違反法令行為負證明之責，惟行政機關非不得
    以執行查察取締勤務人員，依據調查人證之程序，使就親歷
    事實提供不可替代之證明方法（臺灣高等法院100 年度交抗
    字第1213、1220號裁定參照）。本件證人既經法院依法訊問
    ，異議人自不得執證人之個人身分、職業或憑己意空言指摘
    ，逕指為必須代以其他特定之證據方法。且證人於本院訊問
    時依法具結，表明願受偽證罪責，足堪擔保其等證言之可信
    性，本院復查無證據足資證明證人有捏造事實或違法取締，
    其證述不足採信之情事，是異議人所辯，要無理由。
五、按交通法庭認為聲明異議無理由者，應以裁定駁回之，道路
    交通事件處理辦法第18條定有明文。異議人確有前揭違規行
    為，業經認定如上，原處分機關因依上開法律規定，裁處罰
    鍰900 元，並記違規點數一點，經核並無不合，異議人之異
    議為無理由，應予駁回，爰裁定如主文。
據上論斷，應依道路交通事件處理辦法第18條，裁定如主文。
中    華    民    國   100    年    11    月    30    日
                  交通法庭法  官  毛松廷
以上正本證明與原本無異。
如不服本裁定，應於裁定送達後5日內向本院提出抗告狀。
中    華    民    國   100    年    11    月    30    日
                          書記官  蕭惠婷